# 请教陈版，关于香港准则下同一控制下企业合并的会计处理

提问人：bcfy2018 时间：2020-01-10 18:42:23
陈老师，关于香港准则下同一控制下企业合并的会计处理（附录B同一控制下企业合并的第三条）
３ 在一个个体或根据契约性协议共同行动的一组个体控制一个主体的情况下， 该个体或该组个体可能不必遵循国际财务报告准则的财务报告规定。因此，一项企业 合并是否应被视为涉及同一控制下主体的企业合并，不取决于各参与合并主体是否被 纳入同一份合并财务报表中。
准则说“可能不必遵循国际财务报告准则的财务报告规定”，
请问实务中操作时：
如果不遵守国际财务报告准则的话，是怎样进行会计处理（是否按照国内的同一控制下会计处理方式）？
如果遵守国际财务报告准则的话，直接按照购买法进行会计处理，并确认商誉等？
非常感谢。

回答人：chenyiwei
IFRS下没有专门针对同一控制下合并的会计处理规范；HKFRS下，虽然有AG5，但AG5只是说明了如果对同一控制下合并选择采用权益结合法处理，则具体应如何操作，并未规范何时采用权益结合法、何时采用购买法。
在实务中，IFRS和HKFRS下，可以选择采用以下方法（作为会计政策选择，应一贯地运用于所有同类和类似交易）：
1 、全部采用权益结合法（类似于内地会计准则下的处理）；
2 、对本主体而言具有商业实质的合并交易采用购买法，对本主体而言无商业实质的合并交易采用权益结合法。
一般情况下，对于以IPO为目的的集团架构重组，实务中多数是采用权益结合法处理。